【裁判字號】    89,易,799
【裁判日期】    900425
【裁判案由】    違反家庭暴力防治法等
【裁判全文】
臺灣花蓮地方法院刑事判決                          八十九年度易字第七九九號
    公  訴  人  臺灣花蓮地方法院檢察署檢察官
    被      告  甲○○
右列被告因違反家庭暴力防治法案件，經檢察官提起公訴（八十九年度偵字第三二０
四號）及函請併辦（八十九年度偵字第三四二九、三五六六號），本院判決如左：
    主  文
甲○○連續違反法院所為之禁止實施家庭暴力行為之暫時保護令裁定，處拘役參拾日
，如易科罰金，以參佰元折算壹日。
    事  實
一、甲○○係乙○○之兄，二人間具有家庭暴力防治法第三條所定之家庭成員關係。
    甲○○曾於民國八十九年十月十三日經本院依家庭暴力防治法第十五條規定，以
    八十九年度暫家護字第十號核發暫時保護令，裁定令其不得對乙○○實施身體或
    精神上不法侵害之行為、不得直接或間接對甲○○為騷擾行為。乙○○於八十九
    年十月十五日下午二時許，在花蓮市○○○街四三巷六號，就甲○○擅自將其母
    親所有車號Ｕ六－三０三二號自用小客車開走一事，與甲○○發生口角，甲○○
    竟基於恐嚇及違反保護令之概括犯意，對乙○○恐嚇稱：你閉嘴，不然一掌打死
    你等語。迨警方據報到現場處理，並將雙方帶回花蓮縣警察局花蓮分局民意派出
    所及自強派出所時，甲○○仍承前犯意，在民意派出所及自強派出所，均對乙○
    ○為相同之恐嚇言語，致乙○○心生畏懼，而違反前開保護令。
二、案經乙○○訴由花蓮縣警察局花蓮分局報告台灣花蓮地方法院檢查署檢察官偵查
    起訴及函請併辦。
    理  由
一、訊據被告甲○○矢口否認有右揭犯行，辯稱：其並未與告訴人乙○○發生爭執，
    亦未恐嚇告訴人等語。經查右揭犯罪事實，業據告訴人於警訊及偵查中指訴綦詳
    ，核與證人即現場處理警員丙○○及丁○○證述情節相符，並有本院民事暫時保
    護令影本一份附卷可稽。是被告所辯，顯不可採。本件事證明確，被告犯行堪予
    認定。
二、核被告所為，係犯家庭暴力防治法第五十條第一款違反保護令罪及刑法第三百零
    五條恐嚇危害安全罪（八十九年度偵字第三四二九號併案部分其中被告於八十九
    年十月十五日犯行部分，係同一事實，其餘犯行，則詳述如後）。被告三次犯行
  ，時間緊接，觸犯構成要件相同之罪，顯係基於概括犯意為之，應依連續犯之規
    定，論以一罪，並加重其刑。被告以一行為，同時觸犯上開二罪名，應依想像競
    合犯之規定，從一重之違反保護令罪處斷。爰審酌被告犯罪之動機、手段、所生
    之危害，告訴人陳稱不想追究被告刑事責任，願意原諒被告，及被告犯罪後否認
    犯行之態度等一切情狀，量處如主文所示之刑，並諭知易科罰金之折算標準，以
    示懲儆。又刑法第四十一條於九十年一月四日修正，同年一月十日經總統公布實
    施，就得易科罰金之法定刑，由犯最重本刑為三年以下，改為五年以下，經比較
    新舊法，本案被告均得易科罰金，是應依刑法第二條第一項前段之規定，適用裁
    判時之法律，併予敘明。
三、至檢察官移送併辦之八十九年度偵字第三四二九、三五六六號被告涉嫌違反家庭
    暴力防治法案件，其中(1)八十九年度偵字第三四二九號係乙○○指訴被告分別於
    八十九年十月十五日對其恐嚇（與本案事實相同，已詳述如上，以下僅就告訴人
    指訴之其餘部分討論）、於八十九年十月十九日在花蓮市○○○街二之一號七樓
    樓下對其恐嚇、於同年十月二十日下午一時四十分許，在花蓮市以電話恐嚇、於
    同年十月二十日下午六、七時許，其在美崙派出所時，被告又以電話恐嚇；而(2)
    八十九年度偵字第三五六六號係移送被告於八十九年十月二十日下午一時四十分
    許，以公共電話對乙○○言詞騷擾恐嚇（與八十九年度偵字第三四二九號部分重
    複）。訊據被告甲○○堅持否認上開犯行，辯稱：其並未打電話給告訴人乙○○
    ，亦不知道警局電話等語。經查告訴人乙○○雖於警訊及偵查中指訴被告有上開
    犯行，但於本院訊問時則稱：其不記得被告有於八十九年十月十九日、同年月二
    十日下午恐嚇伊等語。是告訴人之指訴，前後不一，已值懷疑。況證人吳經武於
    偵查時亦證稱：其於八十九年十月二十日下午四時三十分許，承辦甲○○案件，
    並製作乙○○筆錄，期間未聽到甲○○打電話進來等語。足見告訴人指訴被告於
    八十九年十月二十日下午六、七時許，在美崙派出所，恐嚇告訴人一事，並不可
    採。故尚難僅以告訴人於警訊及偵查中片面之指訴，遽認被告有上開騷擾恐嚇犯
    行。又被告甲○○於警訊中雖坦承於八十九年十月二十日下午一時四十分許，有
    打電話詢問父母親在哪裡，想看看他們等語。並參諸告訴人於警訊及本院訊問時
    均稱：母親已病危等情。則被告身為人子，於母親病危時，想探望母親，本為人
    之常情，是被告單純以電話詢問告訴人父母親所在，尚難認係騷擾行為，而違反
    本院上開暫時保護令。此外，復查無其他積極證據足證被告確有告訴人指訴之犯
    行，是移送併辦部分，除其中被告於八十九年十月十五日恐嚇告訴人部分與本案
    係同一案件外，其餘部分均與本案無連續犯之裁判上一罪關係，本院無從併予審
    究，應退由檢察官另行偵辦。
據上論斷，依刑事訴訟法第二百九十九條第一項前段，家庭暴力防治法第五十條第一
款，刑法第十一條前段、第二條第一項前段、第五十六條、第三百零五條、第五十五
條、第四十一條第一項前段，罰金罰鍰提高標準條例第一條前段、第二條，判決如主
文。
本案經檢察官李子春到庭執行職務
中      華      民      國    九十      年      四      月    二十五    日
                                臺灣花蓮地方法院刑事庭
                                    法  官  李世華
右正本證明與原本無異。
如對本判決不服，應於送達後十日內，向本院提出上訴狀。（應抄附繕本）告訴人或
被害人如對於本判決不服者，應具備理由請求檢察官上訴，其上訴期間之計算係以檢
察官收受判決正本之日期為準。
                                    法院書記官
中      華      民      國    九十      年      五      月      二      日
附錄本案判決論罪科刑之法律條文：
家庭暴力防治法第五十條
違反法院依第十三條、第十五條所為之下列裁定者，為本法所稱之違反保護令罪，處
三年以下有期徒刑、拘役或科或併科新臺幣十萬元以下罰金。
一、禁止實施家庭暴力行為。
二、禁止直接或間接騷擾、接觸、通話或其他連絡行為。
三、命遷出住居所。
四、遠離住居所、工作場所、學校或其他特定場所。
五、命完成加害人處遇計劃：戒癮治療、精神治療、心理輔導或其他治療、輔導。
刑法第三百零五條
以加害生命、身體、自由、名譽、財產之事恐嚇他人，致生危害於安全者，處二年以
下有期徒刑、拘役或三百元以下罰金。


司法院資訊處製作；財團法人民間司法改革基金會備份。
